臺灣新竹地方法院交通事件裁定　　　　100年度交聲字第305號
移送機關即
原處分機關　臺北市交通事件裁決所
異　議　人
即受處分人　廖友誠
上列異議人即受處分人因違反道路交通管理處罰條例案件，對於
臺北市交通事件裁決所民國100 年6 月10日北市裁申字第裁22－
AB0000000 號道路交通管理事件裁決處分聲明異議，本院裁定如
下：
    主  文
異議駁回。
    理  由
一、原處分意旨略以：異議人即受處分人廖友誠（以下簡稱異議
    人）於民國100 年2 月26日下午5 時14分許，駕駛車牌號碼
    6981－VN號自用小客車，行經臺北市○○○路與三民路交岔
    路口，因行經有燈光號誌管制之交岔路口闖紅燈，為臺北市
    政府警察局松山分局交通分隊員警逕行舉發「闖紅燈」違反
    道路交通管理事件，並依道路交通管理處罰條例第53條第1
    項規定，以北市警交大字第AB0000000 號舉發違反道路交通
    管理事件通知單（下稱舉發通知單）予以逕行舉發（附採證
    照片），異議人於法定期限內向臺北市交通事件裁決所陳述
    不服舉發，經原處分機關函請舉發單位調查，仍認定異議人
    有前開違規行為，乃於100 年6 月10日，依據道路交通管理
    處罰條例第53條第1 項、第63條第1 項第3 款及道路交通管
    理事件統一裁罰基準表及處理細則第41、43、44、67條規定
    之規定，以北市裁申字第裁22－AB0000000 號違反道路交通
    管理事件裁決書（下稱本件裁決書），認定異議人有「駕車
    行經有燈光號誌管制之交岔路口闖紅燈」之違規事實而裁處
    罰鍰新臺幣（下同）2,700 元，並記違規點數3 點等語。
二、聲明異議意旨略以：原處分機關係因採證照片認定異議人有
    違規事實，然當日異議人係於左轉燈亮起就已排隊欲左轉並
    依序前進，當號誌轉為紅燈之際，異議人尚未全車通過，惟
    駕駛之車輛前輪早已超過路口停止線進入路口，此依採證照
    片第1 張（紅燈亮起第2.2 秒拍攝），異議人駕駛之車牌號
    碼6981－VN號自用小客車全車都已通過停止線，與一般取締
    照片第1 張拍攝畫面，違規車輛係車前頭（前輪）超過停止
    線，車後輪仍未過停止線不同，是本件第1 張採證照片之拍
    攝乃感應系統於紅燈亮起後，車牌號碼6981－VN號自用小客
    車後輪壓過感應圈始引發感應而拍攝，異議人於紅燈亮起前
    已通過停止線之事實自明。再者舉發機關應提出案發當時車
    牌號碼6981－VN號自用小客車通過停止線之號誌狀況，始能
    認定異議人有無於紅燈亮起時仍超越停止線，然經異議人發
    函請求提供當日車輛到達路口之時相及整個路口號誌變化之
    時間與車輛通過之紀錄等資料，舉發機關並未理會。末查當
    日該路口陽光照射強烈，直射異議人非常刺眼，異議人於紅
    燈前已進入路口，目光及注意力皆放在三民路方向之來車，
    無法回頭或注視陽光方向之號誌，且該民權東路路段係雙向
    三車道之大馬路，異議人行駛於內線車道左轉至三民路，發
    現號誌轉為黃燈之際，車輛已處在路口，若靜止於該處，將
    肇至車輛停止於路口中央之狀，不但影響對向車輛之行進，
    亦影響橫向車輛、行人之往來，故認定應離開路口維持路口
    淨空，但不及於紅燈前完全通過路口，異議人行為與道路交
    通管理處罰條例第53條第1 項規定並不相符，為此狀請撤銷
    原處分，爰依法聲明異議等語。
三、按受處分人，不服主管機關所為之處分，得於接到裁決書之
    翌日起20日內，向管轄地方法院聲明異議；法院認為聲明異
    議無理由者，應以裁定駁回之，道路交通管理處罰條例第87
    條第1 項、道路交通事件處理辦法第18條分別定有明文。次
    按車駕駛人，行經有燈光號誌管制之交岔路口闖紅燈者，處
    1,800 元以上5,400 元以下罰鍰，並予記違規點數3 點，道
    路交通管理處罰條例第53條第1 項、第63條第1 項第3 款分
    別定有明文。又道路交通標誌標線號誌設置規則第206 條第
    第5 款第1 目規定：車輛面對圓形紅燈表示禁止通行，不得
    超越停止線或進入路口。次按汽車行駛至交岔路口，其行進
    、轉彎，應遵守燈光號誌，道路交通安全規則第102 條第1
    項第1 款亦有明文。
四、經查：
（一）異議人於100 年2 月26日下午5 時14分許，駕駛車牌號碼
      6981－VN號自用小客車，行經臺北市○○○路與三民路交
      岔路口，遭臺北市政府警察局松山分局交通分隊員警逕行
      舉發「闖紅燈」之交通違規事實，為異議人所不爭執，另
      有舉發通知單、本件裁決書及採證照片2 張附卷可稽。
（二）異議人固以前揭情詞置辯。然查：本件異議人駕駛車牌號
      碼6981－VN號自小客車，沿臺北市○○○路第一車道（東
      向西）行駛至三民路口，於該路口紅燈亮起後駛越停止線
      ，經感應式線圈感應啟動電腦照相機拍攝採證，於紅燈亮
      起後第2.2 秒拍攝第1 張，復於第3.7 秒拍攝第2 張，該
      車仍以時速15公里行駛進入路口等情，有原舉發機關於10
      0 年5 月27日出具之北市警松分交字第10030938700 號函
      文可茲參酌（見本院卷12頁），又參諸原舉發單位檢附之
      採證照片（見本院卷第7 頁），其中第1 張照片顯示異議
      人駕駛之車輛左右後輪均已壓在停止線上，原舉發單位檢
      附之第1 張採證照片顯示上方黑框部分第1 排數字「1714
      、26－02－11」係違規日期、時間（100 年2 月26日17時
      14分），第2 排「1 」為第1 車道、「Y40 」為黃燈時間
      4.0 秒、「R022」為紅燈亮起2.2 秒。第2 張相片係確認
      違規，第1 排數字「1714、26－02－11」係違規日期、時
      間（100 年2 月26日17時14分），第2 排「1 」為第1 車
      道、「Y40 」為黃燈時間4.0 秒、「R037」為紅燈亮起3.
      7 秒，第3 排「V ＝15」為車速15公里，此均屬採證照相
      機上以電子儀器自動顯示之資訊，並無事後偽造或變造之
      可能，堪可採信，核與前揭原舉發機關之函文意旨相符；
      足證異議人本件於紅燈亮起後仍未完全通過停止線，不僅
      未停車，更有繼續前行穿越停止線之事實，況依第1 張採
      證照片所示，異議人駕駛之車輛於紅燈亮起時，車身係位
      於停止線前方之供行人穿越之斑馬線，雖對行人之往來稍
      有阻礙，但並未對於車輛（包括對向及橫向）之行進造成
      任何影響，是異議人辯稱其應離開路口維持路口淨空云云
      ，實屬卸責之詞，本件異議人確有不遵守道路交通標線之
      指示行車，而於100 年2 月26日下午5 時14分許，在上揭
      地點駕車行經有燈光號誌管制之交岔路口闖紅燈之違規行
      為，洵堪認定。
（三）另依道路交通標誌標線號誌設置規則第206 條第4 款規定
      ：圓形黃燈用以警告車輛駕駛人及行人，表示紅色燈號即
      將顯示，屆時將失去通行路權。是以燈光號誌由黃燈轉為
      紅燈前，均有設置數秒之時間供用路人緩衝，防止用路人
      對於燈光號誌之變換反應不及，且圓形黃燈係用以警告車
      輛駕駛人，紅燈號誌即將顯示，提醒車輛駕駛人應預備停
      車，採行必要之安全措施，以確保用路人之人身安全，非
      表示駕駛人於面對圓形黃燈時應快速通行，否則圓形黃燈
      、停止線之設置作用不僅難以發揮，對於維護一般大眾交
      通人身安全之行政目的豈不形同虛設？本件異議人於聲明
      異議狀內雖表示因當日陽光照射因素，以及目光、注意力
      皆放在三民路方向之來車，無法回頭或注視陽光方向之號
      誌等語置辯（見本院卷第4 頁第10至13行），但其後又稱
      其發現號誌轉為黃燈之際，所駕駛之車輛已處於路口等語
      （見本院卷第4 頁第19至20行），異議人辯稱當時無法注
      意該路段號誌云云，顯係卸責矯飾之詞。又本件異議人於
      燈光號誌之黃燈亮起即將轉為紅燈前，並未採取積極必要
      、遵行法規之安全駕駛行為，反於紅燈亮起後仍有繼續前
      行穿越停止線之違規行為等情，業如前述，異議人猶執前
      詞置辯，殊不足採。從而，本件異議人確有不遵守道路交
      通標線而違反道路交通管理事件之違規行為，本件事證明
      確，異議人之違規行為堪以認定。
五、綜上所述，異議人確有在前揭時、地，駕駛車牌號碼6981－
    VN號自小客車闖越紅燈之違規行為，洵堪認定。原處分機關
    依道路交通管理處罰條例第53條第1 項、第63條第1 項第3
    款及違反道路交通管理事件統一裁罰基準表之規定，裁處受
    處分人2,700 元罰鍰，並記違規點數3 點之處分，核無違誤
    或不當，本件異議人之異議為無理由，應予駁回。
六、據上論斷，應依道路交通管理處罰條例第87條第2 項，道路
    交通事件處理辦法第18條，裁定如主文。
中    華    民    國  100     年    11    月    10    日
                   交通法庭   法  官   張詠晶
以上正本證明與原本無異。
如不服本裁定，應於裁定送達後5日內向本院提出抗告狀。
                              書記官   蕭汝芳
中    華    民    國   100    年    11    月    10    日